zh-CN: 推荐睡姿: 仰卧; 混合; 侧卧; 俯卧; 其他
pt-PT: Posição recomendada para dormir: Costas; Combinação; Lado; Barriga; Outro
it: Posizione consigliata per dormire: Schiena; Mista; Fianco; Pancia in giù; Altro
sl-SI: Priporočen položaj spanja: Na hrbtu; Kombiniran; Na boku; Na trebuhu; Drugo
hr-HR: Preporučani položaj za spavanje: Na leđima; Kombinirano; Na boku; Na trbuhu; Ostalo
pl: Zalecana pozycja snu: Na plecach; Kombinowana; Na boku; Na brzuchu; Inne
de: Empfohlene Schlafposition: Rücken; Kombination; Seite; Bauch; Sonstige
ko: 권장 수면 자세: 등을 대고 누운 자세; 혼합형 자세; 옆으로 누운 자세; 엎드린 자세; 기타
cs: Doporučená poloha při spaní: Na zádech; Kombinované; Na boku; Na břiše; Ostatní
nb: Anbefalt sovestilling: Rygg; Kombinasjon; Side; Mage; Annet
ro-RO: Poziția de somn recomandată: Pe spate; Combinată; Pe o parte; Pe burtă; Altele
th: ท่านอนที่แนะนำ: นอนหงาย; ท่านอนผสม; นอนตะแคง; นอนคว่ำ; อื่นๆ
es: Posición recomendada para dormir: Boca arriba; Combinada; De lado; Boca abajo; Otra
pt-BR: Recomendado sono posição: Costas; Variada; De lado; De bruços; Outra
sv: Rekommenderad sovställning: Rygg; Kombination; Sida; Mage; Övrigt
el: Συνιστώμενη στάση ύπνου: Ανάσκελα; Συνδυασμός; Στο πλάι; Μπρούμυτα; Άλλο
sk-SK: Odporúčaná poloha pri spánku: Na chrbte; Kombinovaná; Na boku; Na bruchu; Iné
en: Recommended sleep position: Back; Combination; Side; Stomach; Other
fr: Position de sommeil recommandée: Dos; Combinaison; Côté; Ventre; Autre
ru: Рекомендуемое положение для сна: На спине; Комбинированная; На боку; На животе; Другое
lt-LT: Rekomenduojama miego padėtis: Ant nugaros; Mišri; Ant šono; Ant pilvo; Kita
fi: Suositeltu nukkumisasento: Selällään; Yhdistelmä; Kyljellään; Vatsallaan; Muu
ja: 推奨睡眠姿勢: 仰向け; 複合的な姿勢; 横向き; うつ伏せ; その他
tr: Önerilen uyku pozisyonu: Sırtüstü; Karışık; Yan; Yüzüstü; Diğer
da: Anbefalet sovestilling: Ryg; Kombination; Side; Mave; Andet
hu: Ajánlott alvási pozíció: Hanyatt; Kombinált; Oldalt; Hason; Egyéb
bg-BG: Препоръчителна позиция за сън: По гръб; Комбинирана; Настрани; По корем; Други
nl: Aanbevolen slaaphouding: Rug; Combinatie; Zij; Buik; Overig
vi: Tư thế ngủ được khuyến nghị: Nằm ngửa; Kết hợp; Nằm nghiêng; Nằm sấp; Khác
zh-TW: 建議睡眠姿勢: 仰睡; 綜合睡姿; 側睡; 趴睡; 其他